---
title: "Ejercicios"
author: "nombre"
date: "2024-08-01"
output: html_document
---

```{r setup, include=FALSE}
knitr::opts_chunk$set(echo = TRUE)

library(dplyr)
library(ggplot2)
```

```{r carga-datos}
atmosfera <- datos::atmosfera
```

1.  Graficá la relación entre la presión y la temperatura. ¿Es una relación lineal más o menos limpia o hay otras cosas “raras”?

```{r}
ggplot(atmosfera, aes(temperatura,presion)) + geom_point()
#es una relacion lineal menos limpia y parecea que hay muchas anomalias
```

2.  Calculá la temperatura media de cada mes y visualizalo en un gráfico de líneas.(Es decir, el ciclo anual promedio de temperatura). ¿Cómo describirías el ciclo anual en pocas palabras?

```{r}
atmosfera |>
  group_by(mes) |>
  summarise(promedio_temperatura = mean(temperatura)) |>
  ggplot(aes(x = mes, y = promedio_temperatura)) +
  geom_point() +
  geom_line()

#El ciclo anual de temperatura muestra cómo cambia la temperatura promedio a lo largo de los meses del año, típicamente con temperaturas más altas en verano y más bajas en invierno.
```

3.  Calculá lo mismo pero para cada hemisferio. Graficalo con una línea de distinto color para cada hemisferio. (Ayudas: La función sign() devuelve el signo de una variable; en el hemisferio sur la latitud es negativa y en el hemisferio norte, positiva. Acordate del tema de los grupos y las líneas.)

¿Cómo cambia tu descripción del ciclo anual ahora?

```{r}
atmosfera |>
  mutate(hemisferio = ifelse(sign(latitud)>0,"Norte","Sur")) |> 
  group_by(mes,hemisferio) |>
  summarise(promedio_temperatura = mean(temperatura)) |>
  ggplot(aes(x = mes, y = promedio_temperatura, color = hemisferio)) +
  geom_point() +
  geom_line() 
 
#En el Norte las temperaturas altas estan en meses de junio y agosto, en el Sur es de diciembre a Febrero
```
